臺灣宜蘭地方法院交通事件裁定　　　　 96年度交聲字第216號
移送機關　　交通部公路總局臺北區監理所宜蘭監理站
異　議　人
即受處分人　東通運有限公司
代　表　人　乙○○
代　理　人　甲○○
上列受處分人因違反道路交通管理處罰條例案件，對於交通部公
路總局臺北區監理所宜蘭監理站民國96年6月29日所為之宜監字
第裁43-CO0000000號裁決聲明異議，本院裁定如下：
    主  文
原處分撤銷。
東通運有限公司汽車不當使用行車紀錄器致無法正確紀錄資料
，處罰鍰新臺幣玖仟元，並責令參加臨時檢驗。
    理  由
一、按汽車不當使用行車紀錄器致無法正確記錄資料者，處汽車
    所有人新臺幣（下同）9千元以上1萬2千元以下罰鍰，並應
    責令其參加臨時檢驗，道路交通管理處罰條例第18條之1第3
    項、第4項定有明文。
二、本件異議人即受處分人東通運有限公司所有之903-AK號貨
    運曳引車，於民國96年5月24日23時05分許，在省道台二線
    公路98.5公里處，為警攔檢發現有不當使用行車紀錄器致無
    法正確記錄資料，經台北縣政府警察局瑞芳分局澳底派出所
    員警以其有不當使用行車紀錄器致無法正確紀錄資料之違規
    行為製單舉發，原處分機關遂依道路交通管理處罰條例第18
    條之1第3項規定，裁處受處分人罰鍰9千元。
三、異議意旨略以：行車紀錄器都有正常，但是時間有誤差，時
    間是可以推算的，當時是晚上10點多，但是顯示的時間確是
    半夜，但時間可以推算出來云云。
四、經查：
（一）按大型汽車裝設行車紀錄器之目的，在於利用連續紀錄該
      車之瞬間行駛速率及確實之行車時間，藉以明瞭該大型汽
      車於每日24小時之使用情形。因此，行車紀錄卡紙均以一
      日24小時為紀錄之單位（即紙上時間刻度為1至24），於
      每日行車之初，要安裝新的行車紀錄卡紙時，要核對當時
      出車的時間來安裝，即出車之時間要與行車紀錄卡紙上之
      時間刻度相符，如此行車紀錄器方能從出車時間開始連續
      紀錄正確之行車資訊，若於安裝新的行車紀錄卡紙時，未
      核對當時之出車時間，紀錄卡紙上所紀錄的行車時間便會
      出錯，而無法顯示正確之行車時間。
（二）本件異議人即受處分人所有之上開903-AK號貨運曳引車，
      於96年5月24日23時05分許，在省道台二線公路98.5公里
      處，為警攔檢發現有不當使用行車紀錄器致無法正確記錄
      資料等情，業據證人即舉發員警朱育新到庭證稱：「當時
      我們在執行取締酒駕勤務，我們攔停該輛大型車輛，並將
      行車紀錄器取下檢閱，發現紀錄器沒有顯示正確的時間，
      當時晚上已經是23時，但是紀錄器的時間卻是2時，所以
      就依規定舉發」等語明確（見本院卷第25、26頁筆錄），
      並有行車紀錄卡紙附卷可稽，依此，堪認受處分人所有之
      903-AK號貨運曳引車，於96年5月24日發車時，該車之司
      機於安裝行車紀錄卡紙時，並未對準行車紀錄卡紙上的時
      間，以致當日行車紀錄卡紙紀錄之時間有所不符甚明，受
      處分人空言辯稱時間係可以推算云云，諉無足取。
四、綜上所述，受處分人確實有於前開不當使用行車紀錄器致無
    法正確記錄資料之違規行為，原處分機關依道路交通管理處
    罰條例第18條之1第3項規定，裁處異議人罰鍰9千元固無不
    合，然漏未依同條第4項併予責令參加臨時檢驗，自有違誤
    ，本件受處分人之異議雖無理由，然原處分既有上開違誤，
    自應由本院將原處分撤銷，並另諭知如主文第2項所示。
據上論斷，應依道路交通案件處理辦法第20條前段，裁定如主文
。
中　　華　　民　　國　　96　　年　　11　　月　　30　　日
                  交通法庭法  官  鄭貽馨
以上正本證明與原本無異。
如不服本裁定，應於裁定送達後5日內，向本院提出抗告狀。（
應附繕本）
                          書記官  林嘉萍
中　　華　　民　　國　　96　　年　　12　　月　　5 　　日
